臺灣板橋地方法院普通庭裁定　　　　　100年度板秩抗字第3號
抗　告　人
即被移送人　吳昱蓁
上列抗告人即被移送人因違反社會秩序維護法案件，不服本院板
橋簡易庭於中華民國100 年8 月8 日所為100 年度板秩字第71號
第一審裁定，提起抗告，本院普通庭為第二審裁定如下：
    主  文                                              
原裁定撤銷。
吳昱蓁從事性交易，處罰鍰新臺幣陸仟元。扣案之新臺幣壹仟捌
佰元沒入。
    理  由
一、原裁定意旨略以：抗告人即被移送人吳昱蓁於民國100 年7
    月30日凌晨0時許，在新北市○○區○○路一段45號「櫻花
    咖啡坊」內，以每次半套新臺幣（下同）1,800元、姦淫另
    外加給2,000 元之代價，意圖得利與人姦，為警當場查獲，
    因認抗告人有違反社會秩序維護法第80條第1 項第1 款「意
    圖得利與人姦」行為，裁處罰鍰6,000 元，扣案之1,800 元
    沒入等語。
二、抗告意旨略以：抗告人未與林義華發生性交易，警方前來時
    ，抗告人在包廂外，而客人在包廂內，林義華看見警方前來
    ，故意將褲子脫下，將保險套丟在地上，扣案金錢並非性交
    易服務費，為此提起抗告，請求撤銷原裁定，更為適當之裁
    定云云。
三、經查，證人林義華於警詢中證稱：伊當日約於23時10分許進
    去櫻花咖啡坊，進去後先給櫃臺1,800 元，另外2,000 元還
    沒交給小姐，伊大約23時30分許開始與抗告人為性交行為，
    抗告人之內衣褲都是黑色，保險套係抗告人拿出使用，抗告
    人躺在長椅上，並採男上女下，伊將生殖器插入抗告人生殖
    器之方式為性交行為，還在做愛當中，警方就到場，當時保
    險套從伊生殖器掉到地上遭警查獲等語明確（見本院社會秩
    序維護法卷第15頁反面至第16頁），觀諸證人林義華對於當
    時為性交易之過程均能詳細說明描述，復有扣案之使用過保
    險套1 個可資佐證，顯見證人林義華所述並非憑空捏造而有
    所憑據，應堪採信，足認抗告人確有與人從事性交易之行為
    無疑。至抗告人吳昱蓁雖以前詞置辯，惟抗告人於警詢中先
    供稱：其於警察臨檢時係於房間內與林義華聊天云云，嗣於
    於抗告狀中卻改稱：其當時係在包廂外，並非在包廂內云云
    ，可見抗告人上開所辯，前後矛盾，尚難採信。抗告人於上
    揭時、地，與證人林義華從事性交易之行為，應可認定。
四、按抗告人行為後，社會秩序維護法第80條業於100 年11月4
    日經總統以華總一字第10000249061 號令公布，於同年月6 
    日施行。修正前社會秩度序維護法第80條規定：「有左列各
    款行為之一者，處三日以下拘留或新臺幣三萬元以下罰鍰：
    一、意圖得利與人姦、宿者。二、在公共場所或公眾得出入
    之場所，意圖賣淫或媒合賣淫而拉客者。」、「前項之人，
    一年內曾違反三次以上經裁處確定者，處以拘留，得併宣告
    於處罰執行完畢後，送交教養機構予以收容、習藝，期間為
    六個月以上一年以下。」，修正後則規定為：「有下列各款
    行為之一者，處新臺幣三萬元以下罰鍰：一、從事性交易。
    但符合第91條之1 第1 項至第3 項之自治條例規定者，不適
    用之。二、在公共場所或公眾得出入之場所，意圖與人性交
    易而拉客。」，修正後之第80條規定，其中第1 款雖放寬處
    罰條件（除有對價之性交行為外，亦處罰有對價之猥褻行為
    ），惟刪除序文處三日以下之拘留規定，並刪除第2 項之規
    定。本件抗告人係以3,800 元之代價與成年男子林義華從事
    性交一節，業經認定如前，依行為時之規定即修正前規定，
    除處3 萬元以下之罰鍰外，尚得處3 日以下之拘留；如依修
    正後之規定，則其行為僅得處3 萬元以下之罰鍰，依刑法第 
    2 條第2 項第1 項但書之規定，自應適用修正後規定，較有
    利於被告。
五、原審以抗告人違反社會秩序維護法之行為，事證明確，適用
    修正前社會秩序維護法第80條第1 項第1 款之規定，裁處抗
    告人罰鍰6,000 元，扣案之現金1,800 元沒入，固非無見。
    惟抗告人行為後，社會秩序維護法第80條業經總統修正公布
    並施行，已如前述，原審未及審酌，即有未當之處。抗告人
    上開所陳固非撤銷原裁定之適法理由，惟原裁定既有上開可
    議之處，自應由本院撤銷原裁定，並審酌抗告人涉案情節、
    違反之動機、目的、手段及抗告人之智識程度等一切情狀，
    量處如主文第2 項所示之處分。扣案之現金1,800 元，為抗
    告人所有且係其從事性交易之對價，係違反社會秩序維護法
    所得之物，而違反社會扣案之1,800 元應予沒入，爰併予宣
    告沒入。
據上論斷，依社會秩序維護法第58條、第80條第1 項第1 款、第
22條第1 項第1 款、第2 項、第92條，刑法第2 條第1 項前段、
刑事訴訟法第413 條，裁定如主文。
中    華    民    國    100    年    12  月    12    日
                  刑事第七庭   審判長法  官   陳伯厚

                                     法  官   蘇揚旭

                                     法  官   魏俊明
上列正本證明與原本無異。
本裁定不得抗告。
                                     書記官   高建華
中    華    民    國   100    年    12    月    14    日